臺灣花蓮地方法院刑事附帶民事訴訟判決
110年度附民字第18號
原      告  陳瓊姍
被      告  藍元均

上列被告因詐欺案件（110年度易字第57號），經原告提起附帶
民事訴訟，請求損害賠償，本院判決如下：
    主      文
原告之訴超過新臺幣拾萬元本息部分，暨該部分假執行之聲請均
駁回。
    事實及理由
一、原告起訴主張：我當時因Line暱稱「yu魚」之不詳人士假借
    投資手法，被詐騙將近新臺幣（下同）60萬元，其中一帳戶
    經警方調查乃被告所有，雖僅有10萬元匯入被告帳戶內，然
    「yu魚」尚指使我向銀行貸款30萬元，讓我把信貸的錢都給
    詐欺走，現在尚要還銀行30萬元本息等語，爰依侵權行為之
    法律關係，提起本件訴訟等語，並聲明：㈠被告應給付原告8
    0萬元，及自起訴狀繕本送達翌日起自清償日止，按週年利
    率5%加計之利息；㈡願供擔保，請准宣告假執行。
二、被告未為任何聲明或陳述，亦未提出任何書狀。
三、按因犯罪而受損害之人，於刑事訴訟程序得附帶提起民事訴
    訟，對於被告及依民法負賠償責任之人，請求回復其損害；
    法院認為原告之訴不合法或無理由者，應以判決駁回之，刑
    事訴訟法第487條第1項、第502條第1項定有明文。又因犯罪
    而受損害之人，於刑事訴訟程序固得附帶提起民事訴訟，對
    於被告請求回復其損害，但其請求回復之損害，以被訴犯罪
    事實所生之損害為限，否則縱令得依其他事由，提起民事訴
    訟，亦不得於刑事訴訟程序附帶為此請求（最高法院60年台
    上字第633號判決先例意旨參照）。
四、經查，被告因詐欺案件，經檢察官起訴涉犯刑法第30條第1
    項前段、第339條第1項之幫助詐欺取財罪，其中因被告涉犯
    幫助詐欺取財罪就原告前揭請求10萬元部分，固經本院為有
    罪諭知在案。至原告其餘請求超過起訴書所載金額之10萬元
    及該部分法定遲延利息部分，與檢察官起訴範圍或本院判決
    認定之犯罪事實無涉，縱令原告該部分所陳屬實，此部分之
    訴仍為不合法，依首揭規定，應駁回原告該部分之訴，原告
    該部分之訴既經駁回，則其該部分假執行之聲請，即失所附
    ，應併予駁回。
五、至於原告其餘請求損害賠償之附帶民事訴訟部分，因事件繁
    雜，非經長久時日不能終結其審判，本院將另以裁定移送本
    院民事庭審理，附此說明。
六、依刑事訴訟法第502條第1項，判決如主文。
中　　華　　民　　國　　111 　年　　3 　　月　　30　　日
　　　　　　　　　刑事第三庭    審判長法　官　黃柏憲
　　　　　　　　　                    法  官  邱佳玄
　　　　　　　　　                    法  官  林育賢
上列正本證明與原本無異。
如不服本判決應於收受送達後20日內向本院提出上訴書狀（均須
按他造當事人之人數附繕本）。
本判決非對於刑事訴訟之判決有上訴時不得上訴。
中　　華　　民　　國　　111 　年　　3 　　月　　30　　日
                                      書記官  鄭慧婷